pt-PT: Business e industrial > Carros e carrinhos de limpeza: Carrinhos de limpeza; Carrinhos de lavandaria; Carrinhos de recolha de resíduos
pt-BR: Comercial e industrial > Carrinhos e baldes para limpeza: Carrinhos de limpeza; Carrinhos de lavanderia; Carrinhos de coleta de lixo
ko: 비즈니스/산업 > 청소용 카트 및 캐디: 청소 카트; 세탁 카트; 쓰레기 수거용 카트
zh-TW: 商業與各產業 > 清潔推車: 清理推車; 洗衣推車; 清潔回收推車
fr: Entreprise et industrie > Chariots d’entretien: Chariots de nettoyage; Chariots à linge; Chariots de collecte des déchets
de: Wirtschaft & Industrie > Wagen für Reinigungskräfte: Reinigungswagen; Wäschewagen; Abfallsammelwagen
vi: Kinh doanh & Công nghiệp > Xe đẩy lau dọn chuyên nghiệp: Xe đẩy lau dọn; Xe đẩy đựng đồ giặt; Xe đẩy gom rác thải
es: Economía e industria > Carretones y caddies de mantenimiento: Carritos de limpieza; Carritos de lavandería; Carritos de recogida de residuos
lt-LT: Verslas ir pramonė > Valytojų vežimėliai ir daiktų dėklai ant ratukų: Valymo vežimėliai; Skalbinių vežimėliai; Atliekų surinkimo vežimėliai
sl-SI: Posel in industrija > Vozički in košarice za čiščenje: Vozički za čiščenje; Vozički za perilo; Vozički za zbiranje odpadkov
fi: Yritys ja teollisuus > Siivousvaunut ja -kärryt: Siivousvaunut; Pyykkikärryt; Jätteenkeräyskärryt
sk-SK: Obchod a priemysel > Upratovacie vozíky a debny: Upratovacie vozíky; Vozíky na bielizeň; Vozíky na zber odpadu
bg-BG: Бизнес и промишленост > Почистващи колички и кошници: Колички за почистване; Колички за пране; Колички за събиране на боклук
en: Business & Industrial > Janitorial Carts & Caddies: Cleaning Carts; Laundry Carts; Waste Collection Carts
pl: Biznes i przemysł > Wózki do sprzątania: Wózki do czyszczenia; Wózki do prania; Wózki na odpady
hu: Üzlet és ipar > Takarítókocsik és -tartók: Tisztítókocsik; Mosodai kocsik; Hulladékgyűjtő kocsik
cs: Obchod a průmysl > Uklízecí vozíky: Úklidové vozíky; Vozíky na prádlo; Vozíky pro sběr odpadu
ja: ビジネス・産業 > 清掃カート/バケツ: クリーニングカート; ランドリーカート; 廃棄物収集カート
tr: İş ve Endüstri > Temizlik Görevlisi Araçları ve Arabaları: Temizlik Arabaları; Çamaşır Arabaları; Atık Toplama Arabaları
hr-HR: Posao i industrija > Kolica za domara: Kolica za čišćenje; Kolica za rublje; Kolica za sakupljanje otpada
th: ธุรกิจและอุตสาหกรรม > รถเข็นและกล่องทำความสะอาด: รถเข็นทำความสะอาด; รถเข็นซักรีด; รถเข็นเก็บขยะ
it: Commercio e industria > Carrelli e carretti per pulizie: Carrelli per la pulizia; Carrelli per la lavanderia; Carrelli per la raccolta dei rifiuti
nl: Zakelijk en industrieel > Schoonmaakkarren en -wagens: Schoonmaakkarren; Waskarren; Afvalinzamelingswagentjes
ru: Бизнес и промышленность > Тележки и корзины для уборки: Уборочные тележки; Тележки для белья; Тележки для сбора мусора
ro-RO: Afaceri și sectorul industrial > Cărucioare și cutii pentru curățenie: Cărucioare pentru curățenie; Cărucioare pentru rufe; Cărucioare pentru colectarea deșeurilor
sv: Företag och industri > Städvagnar och -fordon: Städvagnar; Tvättvagnar; Avfallsinsamlingsvagnar
nb: Forretninger og industri > Vaktmestervogner: Rengjøringsvogner; Skittentøysvogner; Avfallsvogner
da: Erhverv og industri > Rengøringsvogne og holdere til rengøringsudstyr: Rengøringsvogne; Vaskevogne; Affaldsindsamlingsvogne
el: Επιχειρηματικός & βιομηχανικός εξοπλισμός > Καρότσια & φορητοί δίσκοι καθαρισμού: Καροτσάκια καθαρισμού; Καροτσάκια πλυντηρίου; Καροτσάκια συλλογής απορριμμάτων
zh-CN: 商业/工业 > 清洁车/杂物篮: 清洁车; 洗衣车; 垃圾收集车